【裁判字號】    97,上易,1186
【裁判日期】    970813
【裁判案由】    竊盜等
【裁判全文】
臺灣高等法院臺中分院刑事判決        97年度上易字第1186號
上  訴  人
即  被  告  丙○○
                      (
上列上訴人因竊盜案件，不服臺灣苗栗地方法院97年度易字第21
3號，中華民國97年4月28日第一審判決（起訴案號：臺灣苗栗地
方法院檢察署97年度偵字第451、452、596號），提起上訴，本
院判決如下：
    主  文
上訴駁回。
    事  實
一、丙○○前有多次竊盜、脫逃、違反漁業法及偽造文書等犯行
    ，最近一次竊盜犯行經法院判處有期徒刑4 年及另案經減刑
    為有期徒刑9月、6月等，經接續執行而於民國（下同）96年
    10月24日執行完畢。詎丙○○仍不知警惕，與游連生（因本
    案業經原審判處應執行有期徒刑2年10月確定）共同基於意
    圖為自己不法所有之犯意聯絡及行為分擔，共同於附表所示
    之時間、地點，以附表所示之方式，先後竊取如附表所示被
    害人鄭志紘、杜土木、杜竹勝、莊昌燁、乙○○、戊○○、
    甲○、鄧字文、李城、李銘訓等人如附表所示之財物。嗣於
    97年1月21日深夜某時許，丙○○、游連生竊取附表編號７
    之犯行時，適為埋伏之員警出面喝止，丙○○、游連生見狀
    急忙棄車逃離現場，並由丙○○以電話聯繫謝鴻維（因本案
    故買贓物，業經原審判處有期徒刑3月確定）駕車前來接應
    ，雖謝鴻維駕車搭載丙○○、游連生逃逸，惟仍於同年月22
    日上午5時30分許，在桃園縣國道2號高速公路東向1公里處
    ，為尾隨跟蹤之員警攔截拘捕而查獲，再由警員押解丙○○
    、游連生、謝鴻維前往桃園縣八德市竹圍里4鄰伯公後1之10
    號之屠宰場查獲不知情之謝鴻銘（業經檢察官為不起訴處分
    在案），並查扣附表編號６所竊得2隻黃牛中之1隻較小黃牛
    （業已發還李城），始知上情。
二、案經苗栗縣警察局通宵分局報請臺灣苗栗地方法院檢察署檢
    察官偵查起訴。
    理  由
一、按被告以外之人於偵查中向檢察官所為陳述，除顯有不可信
    之情況者外，得為證據，同法第159條之1第2項定有明文。
    又被告以外之人於審判外之言詞或書面陳述，除法律有規定
    者外，不得作為證據。被告以外之人於偵查中向檢察官所為
    之陳述，除顯有不可信之情況者外，得為證據。被告以外之
    人於審判外之陳述，雖不符前四條之規定，而經當事人於審
    判程序同意作為證據，法院審酌該言詞陳述或書面陳述作成
    時之情況，認為適當者，亦得為證據。當事人、代理人或辯
    護人於法院調查證據時，知有第159條第1項不得為證據之情
    形，而未於言詞辯論終結前聲明異議者，視為有前項之同意
    。刑事訴訟法第159條第1項、第159條之1第2項、第159條之
    5分別定有明文。本案：(1)證人即同案被告游連生、易逢源
    、林湧本於偵查中向檢察官所為證述，雖係被告以外之人於
    審判外之言詞陳述，為傳聞證據，然其等於偵查中向檢察官
    所為證述，既經具結擔保證言可憑信（見偵字第452號偵查
    卷第212、215、245頁；偵字第596號偵查卷第60頁），且該
    等言詞陳述係由證人出於自由意識而陳述，又無其他證據足
    認該等陳述有何顯不可信之情事等一切情況，依刑事訴訟法
    第159條之1第2項規定，認上開證人於偵訊中之證述，得採
    為認定本件犯罪事實所憑之證據。 (2)證人即被害人鄭志紘
    、鄧字文、杜土木、李城、李素惠（李銘訓之妹）、乙○○
    、戊○○、甲○、莊昌燁均曾於警詢中為陳述，其性質雖屬
    傳聞證據，惟其等未再於法院審理中為陳述，且查無符合同
    法第159條之1至之4等前4條之情形，其等所為之上開警詢筆
    錄內容，業經法院審理時予以提示並告以要旨，且各經檢察
    官及被告等人表示意見。當事人已知上述筆錄乃傳聞證據，
    且均未於言詞辯論終結前對該等筆錄內容異議，依上開規定
    ，是證人等於警詢或偵查中之證言已擬制同意其有證據能力
    ，本院審酌上開筆錄作成時，無不當取供之情形，認為以之
    作為本案之證據亦屬適當，是證人等於警詢中之證言自具有
    證據能力。
二、訊據上訴人即被告丙○○（下稱被告）固坦承伊有於附表編
    號４、６、７之時間、地點偷牛，惟矢口否認伊有於附表編
    號編號１、２、３、５之時間、地點為竊盜之犯行情事，辯
    稱：因原審說要輕判，為了要醫病，我才承認云云。惟查：
    附表所列之竊盜事實，業據同案被告游連生（共同竊盜者）
    、林湧本（幫助竊盜者）、易逢源（故買贓物者）於偵查中
    證述綦詳，亦與證人即被害人鄭志紘、鄧字文、杜土木、李
    城、李素惠（李銘訓之妹）、乙○○、戊○○、甲○、莊昌
    燁於警詢證述情節相符，並有內政部警政署刑事警察局96年
    12月7日刑紋字第0960182389號鑑驗書及車牌號碼0561-TH號
    自用小貨車採集指紋之照片10張、扣案聯絡手機2支、行政
    院農業委員會97年3月3日農牧字第0970109865號函及所附各
    品種肉牛活體交易價格統計表1份，附卷可稽，足認同案被
    告證述與事實相符，堪可採為論罪科刑之依據，被告前揭辯
    解，自不足採。本件事證明確，被告犯行堪以認定，應依法
    論科。
三、核被告所為，係犯刑法第320條第1項之竊盜罪。被告9次犯
    行，行為不同，犯意各別，應分論併罰。又被告有事實欄所
    載科處有期徒刑及執行完畢紀錄，有臺灣高等法院被告前案
    紀錄表1份在卷足參，茲被告於5年以內故意再犯本件有期徒
    刑以上之罪名，均為累犯，應依刑法第47條第1項規定各加
    重其刑。原審依據上述理由，適用刑法第28條、第320條第1
    項、第47條第1項、第38條第1項第2款、第51條第5款，並審
    酌被告前已有多件竊盜案件，仍不知悔改，貪圖小利而任意
    竊取財物，並考量被告與同案被告游連生2人共犯本件9項竊
    盜罪，均係以被告為造意者等情節，暨其犯後態度，及其智
    識程度、犯罪動機及手段等一切情狀，就被告所犯9項竊盜
    罪，各量處有期徒刑6月之刑，並定其應執行刑3年4月。另
    敘明扣案行動電話2支（均含SIM卡）雖分別為被告（門號00
    00000000號）、同案被告游連生（門號0000000000號）所有
    ，惟既均係渠等持供本件犯罪所使用之物，爰依刑法第38條
    第1項第2款之規定，予以宣告沒收。核其認事用法俱無不當
    ，量刑亦稱允洽，被告否認部分竊盜犯行，並指摘原判決量
    刑過重而提起上訴，非有理由，應駁回其上訴。
據上論斷，應依刑事訴訟法第368條，判決如主文。
本案經檢察官丁○○到庭執行職務。
中    華    民    國    97    年    8     月    13    日
            刑事第七庭   審判長 法  官 林  榮  龍
                                法  官 鄭  永  玉
                                法  官 江  錫  麟
上列正本證明與原本無異。
不得上訴。
                               書記官 劉  建  智
中    華    民    國    97    年    8     月    14    日
附表：行為人均為被告丙○○及同案被告游連生2人
┌─┬────┬───────────┬───┬─────┬─────┬─────┐
│編│犯罪時間│  犯  罪  方  法      │被害人│失竊物品  │所犯法條及│宣告刑    │
│號│        │                      │      │          │罪名      │          │
├─┼────┼───────────┼───┼─────┼─────┼─────┤
│１│96年11月│由游連生利用丙○○提供│鄭志紘│車牌號碼05│刑法第320 │有期徒刑陸│
│  │14日上午│之鑰匙（已丟棄）行竊鄭│      │61－TH號自│條第1 項竊│月        │
│  │6時許   │志紘所有置於臺北市萬華│      │用小貨車1 │盜罪      │          │
│  │        │區○○○路○段245號前之│      │部        │          │          │
│  │        │車牌號碼0561-TH號自用 │      │          │          │          │
│  │        │小貨車1部             │      │          │          │          │
├─┼────┼───────────┼───┼─────┼─────┼─────┤
│２│96年11月│徒手竊取杜土木、杜竹勝│杜土木│黃牛2 隻  │刑法第320 │有期徒刑陸│
│  │21日上午│所有置於苗栗縣通霄鎮新│、杜竹│          │條第1 項竊│月        │
│  │4時許   │埔里19鄰144號附近草地 │勝    │          │盜罪      │          │
│  │        │之黃牛（起訴書誤載為「│      │          │          │          │
│  │        │赤土牛」）2隻         │      │          │          │          │
├─┼────┼───────────┼───┼─────┼─────┼─────┤
│３│96年11月│由游連生爬上莊昌燁所有│莊昌燁│毛寶洗衣精│刑法第320 │有期徒刑陸│
│  │23日上午│置於新竹縣竹北市中正西│      │121 箱    │條第1 項竊│月        │
│  │5時15分 │路1073巷對面街道路旁之│      │          │盜罪      │          │
│  │許      │車牌號碼043-HS號大貨車│      │          │          │          │
│  │        │上竊取毛寶洗衣精121箱 │      │          │          │          │
│  │        │，再由丙○○站在前揭竊│      │          │          │          │
│  │        │得之車牌號碼0561-TH號 │      │          │          │          │
│  │        │自用小貨車上接應      │      │          │          │          │
├─┼────┼───────────┼───┼─────┼─────┼─────┤
│４│96年12月│於96年12月24日上午5 │王文│黃牛4 隻│均為刑法第│有期徒刑│
│  │底某日起│  時前某時，徒手竊取王│闖、│黃牛6 隻│320 條第1 │  陸月    │
│  │至97年1 │  文闖所有置於屏東縣新│戊○○│黃牛3 隻│項竊盜罪  │有期徒刑│
│  │月初    │  埤鄉箕湖村獅頭社區工│、方│          │          │  陸月    │
│  │        │  寮內之黃牛4隻（其中 │蔭    │          │          │有期徒刑│
│  │        │  2隻係潘天和託付圈養 │      │          │          │  陸月    │
│  │        │  ）                  │      │          │          │          │
│  │        │於96年12月26日晚上11│      │          │          │          │
│  │        │  時前某時，徒手竊取潘│      │          │          │          │
│  │        │  清山所有置於屏東縣新│      │          │          │          │
│  │        │  埤鄉○○村○○路旁產│      │          │          │          │
│  │        │  業道路之黃牛6隻     │      │          │          │          │
│  │        │於96年12月27日上午8 │      │          │          │          │
│  │        │  時前某時，徒手竊取方│      │          │          │          │
│  │        │  蔭所有置於屏東縣竹田│      │          │          │          │
│  │        │  鄉○○村○段821號土 │      │          │          │          │
│  │        │  地附近之黃牛3隻     │      │          │          │          │
├─┼────┼───────────┼───┼─────┼─────┼─────┤
│５│97年1 月│由游連生利用丙○○提供│鄧字文│車牌號碼Q9│刑法第320 │有期徒刑陸│
│  │20日中午│之鑰匙（已丟棄）行竊鄧│      │－1872號自│條第1 項竊│月        │
│  │某時許  │字文所有置於苗栗縣頭份│      │用小貨車1 │盜罪      │          │
│  │        │鎮○○里○鄰○○路8巷85│      │部        │          │          │
│  │        │號前之車牌號碼Q9－1872│      │          │          │          │
│  │        │號自用小貨車1部       │      │          │          │          │
├─┼────┼───────────┼───┼─────┼─────┼─────┤
│６│97年1 月│徒手竊取李城所有置於苗│李城  │黃牛2 隻  │刑法第320 │有期徒刑陸│
│  │20日下午│栗縣竹南鎮中美里9鄰附 │      │          │條第1 項竊│月        │
│  │2時許   │近農地之黃牛2隻       │      │          │盜罪      │          │
├─┼────┼───────────┼───┼─────┼─────┼─────┤
│７│97年1 月│徒手竊取李銘訓所有置於│李銘訓│黃牛7 隻  │刑法第320 │有期徒刑陸│
│  │21日下午│桃園縣蘆竹鄉山腳村16鄰│      │          │條第1 項竊│月        │
│  │3時許   │140號附近山鼻橋下之黃 │      │          │盜罪      │          │
│  │        │牛7隻                 │      │          │          │          │
└─┴────┴───────────┴───┴─────┴─────┴─────┘
附錄本案論罪科刑法條：
刑法第320條：
  意圖為自己或第三人不法之所有，而竊取他人之動產者，為竊
  盜罪，處5年以下有期徒刑、拘役或5百元以下罰金。
  意圖為自己或第三人不法之利益，而竊佔他人之不動產者，依
  前項之規定處斷。
  前二項之未遂犯罰之。


司法院資訊處製作；財團法人民間司法改革基金會備份。
